【裁判字號】    99,易,370
【裁判日期】    991026
【裁判案由】    竊盜
【裁判全文】
臺灣基隆地方法院刑事判決               99年度易字第370號
公  訴  人  臺灣基隆地方法院檢察署檢察官
被      告  丙○○
上列被告因竊盜案件，經檢察官提起公訴（99年度偵字第3747號
），被告就被訴事實為有罪之陳述，本院乃裁定改依簡式審判程
序審理後判決如下：
    主  文
丙○○攜帶兇器踰越門扇竊盜，累犯，處有期徒刑陸月，扣案之
瓦斯噴燈壹個、剪刀壹支、鐵勾壹支、美工刀壹支、一字型起子
壹支，均沒收之。又攜帶兇器毀越門扇竊盜，累犯，處有期徒刑
拾月，扣案之木棍壹支、瓦斯噴燈壹個、剪刀壹支、鐵勾壹支、
美工刀壹支、一字型起子壹支，均沒收之。應執行有期徒刑壹年
，扣案之木棍壹支、瓦斯噴燈壹個、剪刀壹支、鐵勾壹支、美工
刀壹支、一字型起子壹支，均沒收之。
    事  實
一、丙○○前因普通竊盜案件，經本院以93年度少連簡字第5 號
    判決判處拘役59日，於民國93年5 月26日易科罰金執行完畢
    （下稱甲案）。又因夜間侵入住宅之加重竊盜案件，經本院
    以95年度易緝字第13號判決判處有期徒刑8 月確定，其不服
    提起上訴，經臺灣高等法院以95年度上易字第1480號駁回其
    上訴確定（下稱乙案）。又因妨害兵役案件，經臺灣宜蘭地
    方法院以95年度宜簡字第425 號判決判處有期徒刑3 月確定
    （下稱丙案）。其因乙丙案件所處之刑，嗣經臺灣宜蘭地方
    法院以96年度聲減字第172 號裁定予以減刑並定應執行有期
    徒刑5 月確定，並與因甲案所處之拘役59日接續執行，於96
    年7 月16日執行完畢。
二、詎丙○○猶不知悔改，竟因經濟困頓，即萌意圖為自己不法
    所有之竊盜犯意，而先後於下列時、地，分別竊取他人所有
    之財物：
  (一)99年7 月9 日某時許，騎乘車牌號碼不詳機車，攜帶於客觀
    上足以對人之生命、身體造成危險之瓦斯噴燈1 個、剪刀1
    支、鐵勾1 支、美工刀1 支、一字型起子1 支（置放在機車
    椅墊下之置物箱），在基隆市七堵區尋找竊盜目標，於同日
    下午6 時許（非夜間），行經基隆市○○街107 之1 號公寓
    前，見該棟公寓大門未上鎖，乃停車並自未上鎖之大門侵入
    該棟公寓查看，經按該棟公寓2 樓甲○○住宅電鈴，發現無
    人應門，認無人在屋內，乃自該棟公寓拾得遭人棄置之衣架
    1 支（未據扣案），並將之折成直線形狀，再自甲○○住宅
    大門紗窗破洞處伸入（起訴書誤載丙○○破壞該鐵門紗窗）
    ，踰越甲○○住宅之門扇，將鐵門鎖勾開，踰越入內（侵入
    住宅部分未據告訴），竊取屋內甲○○所有之新臺幣（下同
    ）3,000 元，得手後逃逸，現金業供己花用完盡。嗣丙○○
    在有偵查權限之機關或公務員發覺其上開竊盜行為前，於經
    警查獲下列編號(二)之竊盜犯行時，主動向基隆市警察局第三
    分局百福派出所警員吳建雄供出上開竊盜行為，並接受裁判
    ，而查悉上情。
  (二)99年8 月5 日某時許，復騎乘車牌號碼不詳機車，攜帶如編
    號(一)所示之兇器（放置在隨身攜帶之側背包內），同在基隆
    市七堵區尋找竊盜目標，於同日下午1 時20分許，行經基隆
    市○○區○○街111 號前，見該棟公寓大門未上鎖，乃停車
    並背著放置有上開兇器之側背包，自未上鎖之大門侵入該棟
    公寓查看，經按該棟公寓3 樓丁○○住宅電鈴，發現無人應
    門，認無人在屋內，乃以自該棟公寓拾得遭人棄置而於客觀
    上足以對人之生命、身體造成危險之兇器木棍1 支，以撬彎
    丁○○住宅鐵門上方鐵條之方式，毀損門扇，再自遭撬彎之
    鐵條縫隙伸手踰越丁○○住宅之門扇，並開啟鐵門，踰越入
    內（侵入住宅部分未據告訴），竊取屋內丁○○所有及所管
    有之現金3,289 元、玉鐲1 個、珍珠飾品8 個、飾品別針2
    個、玉佩1 個（以上物品價值合計約7,500 元）。適丁○○
    之子返家發現住處鐵門遭人破壞，有人正進屋內行竊，乃以
    電話聯絡丁○○返家，2 人乃合力當場逮獲竊盜得手後正欲
    離去之丙○○，並報警處理，經警在丙○○隨身攜帶之側背
    包內起出上開贓物，並扣得前揭丙○○拾得並用以竊取丁○○所有及管有財物之木棍1 支、丙○○所有預備供如上開編
    號(一)(二)所示竊盜之用之瓦斯噴燈1 個、剪刀1 支、鐵勾1 支
    、美工刀1 支、一字型起子1 支等物，而悉上情。
三、案經基隆市警察局第三分局報告臺灣基隆地方法院檢察署檢
    察官偵查後起訴。
壹、程序事項：
    本件被告丙○○所犯者非為死刑、無期徒刑、最輕本刑為3
    年以上有期徒刑之罪或高等法院管轄第一審案件，其於準備
    程序進行中，先就被訴事實為有罪之陳述，經告知其簡式審
    判程序之旨，並聽取公訴人、被告之意見後，本院業已依刑
    事訴訟法第273 條之1 第1 項之規定，裁定改以簡式審判程
    序進行本案之審理。
貳、實體事項：
一、上開事實，業據被告於檢察官偵查中及本院審理時坦承在卷
    ，被告如事實欄二(一)所示之行為，並據證人即被害人甲○○
    於警詢時（見偵卷第10-11 頁）指述在卷，且有被告至竊盜
    地點指認照片2 張（見偵卷第29頁）在卷可參；被告如事實
    欄二(二)所示之行為，並據證人即被害人丁○○於警詢時（見
    偵卷第12-13 頁）證述明確，且有竊盜現場照片16張（見偵
    卷第20-27 頁）、丁○○領回失竊贓物之贓物認領保管單1
    紙（見偵卷第32頁）在卷可憑，復有木棍1 支、瓦斯噴燈1
    個、剪刀1 支、鐵勾1 支、美工刀1 支、一字型起子1 支扣
    案可佐，被告之自白核與事實相符，可以採信。綜上，本案
    事證明確，被告之犯行洵堪認定，應依法論科。
二、核被告如事實欄二(一)所為，係犯刑法第321 條第1 項第2 款
    、第3 款之攜帶兇器踰越門扇竊盜罪，如事實欄二(二)所為，
    係犯刑法第321 條第2 款、第3 款之攜帶兇器毀越門扇竊盜
    罪。又被告在有偵查權限之機關或公務員發覺其如事實欄二
    (一)所示之竊盜犯行前，於經警查獲如事實欄二(二)之竊盜犯行
    時，主動向基隆市警察局第三分局百福派出所警員吳建雄供
    出其所犯如事實欄二(一)所示之竊盜犯行，並接受裁判等情，
    除據被告供承在卷，並有基隆市警察局第三分局百福派出所
    偵辦丙○○涉嫌竊盜案偵查報告1 紙（見本院卷第29-30 頁
    ）附卷可查，合於自首之要件，爰依刑法第62條前段規定，
    減輕其刑。又被告前曾受如事實欄一所示之有期徒刑執行完
    畢，有臺灣高等法院被告前案紀錄表在卷可按，其於有期徒
    刑執行完畢後，5 年以內故意再犯本件有期徒刑以上之罪，
    為累犯，所犯上開2 罪，均應依刑法第47條第1 項規定加重
    其刑。被告所犯如事實欄二(一)所示之加重竊盜罪，同時有自
    首之刑之減輕及累犯之刑之加重事由，爰依刑法第71第1 項
    規定，先加後減之。又被告所犯上開2 罪，犯意各別，行為
    不同，應予分論併罰。爰審酌被告前業因侵入住宅竊盜之案
    件，經判處罪刑確定，且業經執行完畢，有前引被告前案紀
    錄表可憑，詎其竟為己經濟困頓之私利，一再侵入他人住宅
    竊盜，顯見其不知悔改，所為不僅破壞被害人財產權，且擾
    及被害人居住安寧，所生危害非輕，兼衡被告竊盜之手段、
    生活狀況、品行、智識程度，暨犯後坦承犯行之態度等一切
    情狀，分別量處如主文所示之刑，並定其應執行之刑。檢察
    官雖於本院審理時，就被告上開所犯2 次加重竊盜罪分別求
    處有期徒刑9 月、10月，合併定應執行有期徒刑1 年4 月，
    惟本院審酌上開量刑因素，認分別宣告及定應執行如主文所
    示，罪刑相當，檢察官具體求刑部分尚難准許，並此敘明。
    扣案之瓦斯噴燈1 個、剪刀1 支、鐵勾1 支、美工刀1 支、
    一字型起子1 支等物係被告所有預備供其犯如事實欄二(一)(二)
    所示加重竊盜犯行所用，已據被告供明在卷，爰依刑法第38
    條第1 項第2 款規定，分別在被告所犯如事實欄二(一)(二)所示
    加重竊盜罪項下宣告沒收之。又扣案之木棍1 支係被告拾得
    之物，且被告業將之持以犯如事實欄二(二)所示加重竊盜罪之
    用，亦據被告供明在卷，爰依刑法第38條第1 項第2 款規定
    ，在被告所犯如事實欄二(二)所示加重竊盜罪項下宣告沒收之
    。至被告持以犯如事實欄二(一)所示加重竊盜罪之衣架1 支，
    雖亦係被告拾得而屬其所有之物，然因未據扣案，且查無證
    據可以證明被告將來有持之再犯之可能，為免執行困難，爰
    不予宣告沒收，併此敘明。
據上論斷，應依刑事訴訟法第284 條之1 、第273 條之1 第1項
、第299 條第1 項前段，刑法第321 條第1 項第2 款、第3 款、
、第62條前段、第47條第1 項、第51條第5 款、第38條第1 項第
2 款，判決如主文。
本案經檢察官乙○○到庭執行職務。
中    華    民    國    99    年    10    月    26    日
                  刑事第二庭法  官  劉桂金
以上正本證明與原本無異。
如不服本判決應於收受送達後10日內向本院提出上訴書狀，並應
敘述具體理由；其未敘述上訴理由者，應於上訴期間屆滿後20日
內向本院補提理由書(均須按他造當事人之人數附繕本)「切勿逕
送上級法院」。
中    華    民    國    99    年    10    月    26    日
                            書記官  劉如純
附錄論罪法條：
中華民國刑法第321條第1項第2款、第3款
犯竊盜罪而有左列情形之一者，處 6 月以上、 5 年以下有期徒
刑：
二、毀越門扇、牆垣或其他安全設備而犯之者。
三、攜帶兇器而犯之者。

司法院資訊處製作；財團法人民間司法改革基金會備份。
